臺灣臺南地方法院民事裁定
111年度抗字第50號
抗  告  人  張哲宗  
相  對  人  圓安營造工程股份有限公司

法定代理人  許原哲  
上列抗告人與相對人間勞資爭議准予強制執行事件，抗告人對於
民國111年2月25日本院110年度勞執字第25號裁定提起抗告，本
院裁定如下：
    主  文
抗告駁回。
抗告程序費用新臺幣壹仟元由抗告人負擔。
    理  由
一、按勞資爭議調解委員會之調解方案，經爭議當事人雙方同意
    在調解紀錄簽名者，調解為成立；次按勞資爭議經調解成立
    或仲裁者，依其內容當事人一方負私法上給付之義務而不履
    行其義務時，他方當事人得向該管法院聲請裁定強制執行並
    暫免繳裁判費；對於前項裁定，當事人得為抗告，抗告之程
    序適用非訟事件法之規定，非訟事件法未規定者，準用民事
    訴訟法之規定。又有下列各款情形之一者，法院應駁回其強
    制執行裁定之聲請：㈠調解或仲裁內容，係使勞資爭議當事
    人為法律上所禁止之行為。㈡調解內容或仲裁內容，與爭議
    標的顯屬無關或性質不適於強制執行。㈢依其他法律不得為
    強制執行。勞資爭議處理法第19條第1項前段、第59條第1項
    前段、第3項、第60條分別定有明文。而調解之內容若不明
    確，因無從認定給付義務之範圍，其性質屬不適宜強制執行
    ，法院自應駁回強制執行之聲請。又非訟事件，應依非訟事
    件程序處理，法院僅須形式上審查是否符合非訟事件程序上
    之要件，無需為實體上之審查，倘當事人或利害關係人對之
    有所爭執，應循民事訴訟程序訴請法院為實體上之裁判，以
    謀解決，非訟事件法院不得於該非訟事件程序中為實體上之
    審查及裁判（參見最高法院90年度台抗字第649號民事裁判
    ，亦同此旨）。是當事人依勞資爭議處理法第59條第1項聲
    請裁定強制執行，屬於非訟事件，法院僅須依非訟事件程序
    審查形式上之要件是否具備，其裁定並無確定實體上法律關
    係存否之效力，如當事人就調解內容所示債務存否等實體上
    法律關係有爭執，應循訴訟程序以資解決。
二、本件抗告人聲請及抗告意旨略以：兩造於民國110年7月23日
    在財團法人臺南勞資事務基金會（下稱勞資事務基金會）就
    兩造間之勞資爭議調解成立；詎相對人未依勞資事務基金會
    勞資爭議調解紀錄（下稱系爭調解紀錄）調解方案㈠所載之
    內容履行其義務，且就抗告人在圓安營造工作14個月的請假
    天數26天工作報酬共31,200元予以扣款，試問如果抗告人工
    作20年那麼相對人可以扣除這20年的請假天數嗎？況且在職
    期間14個月加班60天相對人也沒有算給抗告人，抗告人可以
    要求加班費嗎？等語。為此，爰依勞資爭議處理法第59條第
    1項規定，聲請就系爭調解紀錄調解方案㈠所載之內容准予強
    制執行，對原裁定駁回抗告人之聲請聲明不服，提起抗告，
    並聲明：原裁定廢棄。
三、相對人則抗辯：相對人除系爭調解紀錄調解方案㈠記載之新
    臺幣（下同）45,885元外，尚應給付抗告人9,600元及12,00
    0元，惟扣除抗告人於任職期間請假26日而應扣除之31,200
    元後，僅應給付抗告人36,285元；相對人已於110年9月3日
    依本院執行處之執行命令，將36,285元匯予抗告人之債權人
    即第三人萬榮行銷股份有限公司等語。　　　　
四、經查，抗告人主張兩造於110年7月23日在勞資事務基金會就
    兩造間之勞資爭議調解成立之事實，業據其提出系爭調解紀
    錄影本1份為證，固堪信為實在。惟觀系爭調解紀錄調解方
    案欄記載「㈠資方同意給付勞方資遣費新臺幣19,750元整，6
    %勞退金賠償26,135元整。㈡前款金額勞資雙方同意先向法院
    確認勞方遭強制執行案件應繳交扣款金額，若有剩餘金額再
    給付勞方」等語，可知兩造雖於系爭調解紀錄調解方案㈠為
    前述之約定，惟依調解方案㈡之約定，相對人應向法院確認
    抗告人遭致強制執行而應繳交之金額，若有剩餘金額，始須
    直接給付予抗告人。據此，相對人應直接給付予抗告人之金
    額，在調解當時尚不明確，揆之前揭說明，系爭調解紀錄調
    解方案之性質，應不適宜強制執行，從而，原審駁回抗告人
    之聲請，依法尚無不合。至抗告意旨所指情形，屬實體上之
    爭執，本院無從審酌，如抗告人仍欲加以爭執，則應由抗告
    人另行提起訴訟，以資解決，尚非本件非訟程序所得審究。
    綜上，抗告意旨指摘原裁定不當，求予廢棄，為無理由，應
    予駁回。
四、據上論結，本件抗告為無理由，爰裁定如主文。　
中　　華　　民　　國　　111 　年　　4 　　月　　28　　日
                  勞動法庭    審判長法  官  林雯娟
　　　　　　　　　
                                    法  官  陳淑卿
　　　　　　　　　　　　　　　　　　
                                    法  官  李杭倫
以上正本係照原本作成。
本裁定除以適用法規顯有錯誤為理由外，不得再為抗告。如提起
再抗告，應於裁定送達後10日內委任律師為代理人向本院提出抗
告狀，並繳納再抗告裁判費新臺幣1,000元。
中　　華　　民　　國　　111 　年　　4 　　月　　29　　日
                                    書記官　黃怡惠